臺灣臺南地方法院民事裁定           100年度司財管字第76號
聲  請  人  許哲熙
上聲請人向本院聲請為被繼承人許丁傑選任遺產管理人事件，本
院裁定如下：
    主  文
選任楊琇媛(女，民國○○○年○月○○日生，身分證統一編號
：Ｚ000000000號)為被繼承人許丁傑(男，民國○○○年○月○○
○日生，身分證統一編號：Ｚ000000000，民國九十三年五月十九
日死亡，死亡前最後住所：臺南市○○區○○里○○○鄰○○○
街七十二號)之遺產管理人。
准對被繼承人許丁傑之繼承人為公示催告。聲請人應於本裁定送
達後二十日內將本公示催告登載公報、新聞紙或其他相類之傳播
工具一日。
被繼承人許丁傑之大陸地區以外之繼承人，應自本公示催告最後
登載新聞紙之日起一年二月內承認繼承，上述期間屆滿無繼承人
承認繼承時，其遺產於清償債權，並交付遺贈物後如有賸餘，即
歸屬國庫。
聲請程序費用新臺幣壹仟元由被繼承人許丁傑之遺產負擔。
    理  由
一、按繼承開始時，繼承人之有無不明者，由親屬會議於一個月
    內選定遺產管理人，並將繼承開始及選定遺產管理人之事由
    ，向法院報明；無親屬會議或親屬會議未於前條所定期限內
    選定遺產管理人者，利害關係人或檢察官，得聲請法院選任
    遺產管理人，並由法院依前項規定為公示催告；公示催告期
    限屆滿，無繼承人承認繼承時，其遺產於清償債權，並交付
    遺贈物後，如有剩餘，歸屬國庫，民法第1177條、第1178
    條第2項、第1185條分別定有明文。
二、本件聲請意旨略以：被繼承人許丁傑於93年5月19日死亡，
    其法定繼承人均已拋棄繼承，無法依同法第1177條選任遺產
    管理人，因被繼承人之遺產涉及與鄰地建築問題急需解決，
    以利害關係人身分向法院聲請為被繼承人許丁傑選任遺產管
    理人等語。
三、經查：聲請人主張之前開事實，業據提出被繼承人許丁傑除
    戶謄本1件、本院93年7月13日南院慶民寅93年度繼字第854
    號准予備查通知函影本各1件、繼承系統表1份附卷為憑。並
    經本院依職權調閱本院93年度繼字第854號拋棄繼承事件卷
    宗核閱綦詳，是聲請人之主張應足採信。又查被繼承人許丁
    傑死亡後，其法定繼承人皆已依法拋棄繼承權經本院准予備
    查，且未準用民法第1177條之規定選定遺產管理人，而被繼
    承人許丁傑與被繼承人遺產間有法律爭議須解決，故聲請人
    以利害關係人之身分聲請選任被繼承人許丁傑之遺產管理人
    ，核與上開規定並無不合，應予准許。
四、再查，關於選任楊琇媛為被繼承人許丁傑之遺產管理人部份
    ，本院以100年8月10日南院龍家柔100年度司財管字第76號
    函詢被繼承人配偶李金線、子女許哲熙、許妙如擔任本件遺
    產管理人之意願，迄今未見渠等函覆，足見渠等對被繼承人
    遺產之處置漠不關心，均非本件遺產管理人之適當人選。本
    院審酌本件聲請人推薦之人選楊琇媛，有地政士資格，並參
    予遺產管理人職前講習課程，此有聲請人提出之臺南市地政
    士開業執照、結訓證書影本各1件為據。是可知楊琇媛應具
    備處理本件被繼承人許丁傑遺產之專業知識及能力，且與被
    繼承人許丁傑所遺遺產間無利害關係，若由其擔任本事件之
    遺產管理人，應得秉持其專業倫理擔當此具公益性質之職務
    ，並順利達成管理保存及清算遺產之任務。執此，本院認為
    由楊琇媛擔任被繼承人許丁傑之遺產管理人，應屬妥適，爰
    裁定如主文。
五、依非訟事件法第157條，裁定如主文。
中    華    民    國  100    年    9    月    13    日
                  家事法庭      司法事務官  林可婷
以上正本係照原本作成。
如對本裁定抗告須於裁定送達後10日內向本院提出抗告狀
中    華    民    國  100    年    9    月    13    日
                                書記官  陳世明